臺灣屏東地方法院交通事件裁定　　　　　 94年度交聲字第9號
聲 請 人即
原處分機關　交通部公路總局高雄區監理所屏東監理站
異　議　人
即受處分人　甲○○　男 38歲.
上列受處分人因違反道路交通管理處罰條例案件，對於交通部公
路局高雄區監理所屏東監理站93年12月21日所為之處分（屏監違
字第裁82—Ｚ00000000號），聲明異議，本院裁定如下：
    主  文
原處分撤銷。
甲○○不罰。
    理  由
一、按受處分人之聲明異議有理由者，交通法庭應以裁定將原處
    分經聲明異議之部分撤銷，道路交通案件處理辦法第20條前
    段定有明文。
二、原處分意旨略以：甲○○將其所有車號ＩＱ—9658號自用小
    客車牌照，借予徐傳港懸掛於車身號碼ＷＢＡＡＧ0106Ｄ
    0000000 號自用小客車上使用，嗣徐傳港駕駛該車行經國道
    一號北上85公里處時，為國道公路警察局第二警察隊楊梅分
    隊警員曾東椿當場攔檢查獲上情，並當場製單舉發，嗣經受
    處分人於到案期限前向交通部公路局高雄區監理所屏東監理
    站（下稱原處分機關）提出申訴，經原處分機關轉請舉發單
    位即國道公路警察局第二警察隊調查，經該隊以93年5 月26
    日公警二交訴字第0930001216號函覆受處分人確有違規事實
    ，原處分機關仍認受處分人有違反道路交通管理處罰條例第
    12條第1 項第5 款、第2 項之規定，而對受處分人處以新台
    幣5300元之罰鍰。
三、原處分機關認受處分人有前開行為，其所依憑之證據無非係
    以受處分人前開違規事實已經舉發單位國道公路警察局第二
    警察隊查覆屬實，並有前揭函文1 紙及舉發通知單1 紙為據
    。然訊之受處分人堅詞否認有何牌照借供他車使用之情事，
    辯稱：伊原有車號ＩＱ—9658號自用小客車，於89年7 月27
    日晚間10時10分許，在桃園市○○路478 號前，與張美惠所
    有車號Ｗ6 —1157號、張宇尊所有車號ＢＩ—6699號自用小
    客車發生嚴重車禍事故後，伊即將該車輛拖交予修車廠處理
    ，嗣因就修理費用與該廠有所爭執，上開車輛即遭該廠予以
    留置，待其日後欲付款予以索還時，卻發現該廠連同上開車
    輛均予他遷不知下落，伊百般尋匿，至今仍無所獲，惶論能
    予以將牌照借供徐傳港使用；況伊根本不認識徐傳港，更無
    理由將車輛牌照借予使用等語。
四、經查：
（一）受處分人於89年7 月27日晚間10時10分許，駕駛車號ＩＱ
      —9658號自用小客車，行經桃園市○○路478 號前，不慎
      與張美惠所有車號Ｗ6 —1157號、張宇尊所有車號ＢＩ—
      6699號自用小客車發生車禍事故，經受處分人報警後，由
      桃園縣政府桃園分局青溪派出所警員江順盈趕往現場處理
      等各情，除據受處分人所述甚詳外，並經本院依職權函詢
      桃園縣政府警察局屬實，有該局94年3 月7 日桃警交字第
      09400618 90 號函暨檢送之道路交通事故調查報告表、談
      話紀錄表交通事故與行動電話使用情形問卷調查表、現場
      照片等附卷可證，洵可認定。且依上開函覆資料所示，受
      處分人車輛前保險桿、引擎蓋等確受有相當損壞，則受處
      分人為保障日後行車安全，乃將該車送修，亦屬常情，是
      受處分人陳稱該車於此事故後即送廠維修等語，應係事實
      ，自可採信。又車號ＩＱ—9658號車牌，係徐傳港於在位
      於桃園市○○路與大興西路口之某汽車修理廠旁空地上，
      自該廠維修中之車號ＩＱ—9658號自用小客車上所竊得，
      並自94年4 月份左右起改懸掛其所有車身號碼ＷＢＡＡＧ
      0106Ｄ0000000 號自用小客車上使用，且該修理廠確已改
      遷他處不明等節，亦據證人徐傳港於本院調查時證述甚詳
      ，核與受處分人所稱該車送修後，修理廠他遷無從尋匿取
      回車牌等語相符，且證人徐傳港與受處分人毫不相識，為
      其等所述一致在卷，衡情，徐傳港即無為迴護受處分人，
      而自承竊盜等情不諱，是其上開所述，當與事實相符，應
      可採信。
（二）另按道路交通管理處罰條例第12條第1 項第5 款前段所稱
      「牌照借供他車使用」係以汽車所有人本於出借之意，而
      將其車輛牌照交予他人使用於其他車輛上為其構成要件，
      此觀該條文義甚明。而上開車號ＩＱ—9658號車牌既係徐
      傳港利用受處分人將車輛送修之際，予以竊取，並持以使
      用，受處分人自無將該牌照出借予他人使用之行為，顯與
      上開規定要件不合。是受處分人辯稱確無出借該車牌予他
      人使用等語，即屬有據。原處分機關不察，逕認受處分人
      有上開違規行為，尚屬有誤，應認受處分人本件之異議為
      有理由，自應由本院將原處分機關之處分撤銷，諭知受處
      分人不罰，以資適法。
據上論斷，應依道路交通案件處理辦法第20條前段，裁定如主文
。
中　　華　　民　　國　　94　　年　　6 　　月　　30　　日
                  交通法庭    法  官  林世民
以上正本證明與原本無異。
如不服本裁定應於收受送達後5 日內向本院提出抗告書狀敘述抗
告之理由抗告於台灣高等法院高雄分院。
中　　華　　民　　國　　94　　年　　6 　　月　　30　　日
                              書記官  張儷薾
